臺灣士林地方法院民事判決　　　　　　　 94年度訴字第423號
原　　　告　創造科技塑膠股份有限公司
法定代理人　乙○○
訴訟代理人　林添進律師
被　　　告　普薈鑫國際有限公司
法定代理人　甲○○
訴訟代理人　尤伯祥律師
上列當事人間請求給付貨款事件，本院於94年5 月26日言詞辯論
終結，判決如下：
    主  文
被告應給付原告新台幣壹佰捌拾壹萬壹仟伍佰壹拾柒元，及自民
國九十四年三月二十五日起至清償日止，按年息百分之五計算之
利息。
訴訟費用由被告負擔。
本判決於原告以新台幣陸拾伍萬元供擔保後，得假執行。但被告
如以新台幣壹佰捌拾壹萬壹仟伍佰壹拾柒元為原告預供擔保，得
免為假執行。
    事實及理由
一、原告主張：被告自民國90年間陸續向伊購買塑膠產品，然93
    年4 月起迄同年10月間，其所購買之塑膠產品價金合計新台
    幣（以下同）1,989,596元，則僅支付其中178,079元，尚有
    1,811,517 元貨款，迭催未付，爰依買賣關係，請求被告如
    數給付等語，並聲請如主文第1 項所示，及以供擔保為條件
    之假執行宣告。
二、被告則以：原告公司原由法定代理人乙○○與訴外人黃錦源
    、邱火正、許文慶及伊公司法定代理人甲○○等五名股東，
    於90年3 月15日共同出資設立，嗣甲○○陸續於91年2 月18
    日出資700 萬元、91年3 月25日出資350 萬元及91年7 月26
    日出資250 萬元，交乙○○出面買下包括甲○○在內其餘股
    東之股份，然後將原告公司股份信託登記於乙○○及其子鍾
    哲和、鍾哲瑋等人名下，並由乙○○任董事長。甲○○委由
    乙○○出面對原告公司之投資既達1,300 萬元，已為原告公
    司實際所有人，僅信託登記於乙○○等人名下，因甲○○已
    於94年4 月13日及94年4 月22日先後發函終止與乙○○間信
    託、委任等法律關係，並通知其停止一切自命為原告公司代
    表人之活動。至此，乙○○已不得再自命為原告公司代表人
    ，自無權代表原告公司出面收取系爭貨款債權，則原告本件
    起訴顯然未經合約代理。又系爭貨款乃因兩造公司實際所有
    人均為甲○○下，由原告公司協力提供伊公司，因乙○○拒
    絕甲○○指示配合查帳，甲○○以實際所有人身分，已指示
    展延系爭貨款之清償，原告自不得再向伊請求等語置辯。並
    聲明：原告之訴駁回；如受不利判決，請宣告准供擔保免假
    執行。
三、原告主張之事實，為被告所不爭執，並有出貨單29張、93年
    4 至10月份每月對帳單共6 張及應收未收帳款統計表1 張為
    證，堪信為真實。被告雖以前揭情詞置辯，惟為原告所否認
    。
四、本院查：原告公司登記之董事長為乙○○，有被告所提公司
    變更登記表足稽，則在未依法定程序改選之前，乙○○即為
    原告公司法定代理人，尚不因被告所謂：甲○○片面終止與
    乙○○間信託關係云云，喪失其代表權。是被告抗辯原告本
    件起訴未經合法代理，非有可採。
五、其次徵諸被告所提借據6 紙，均係乙○○個人向甲○○借款
    之記載，無可證明其二人間存有甲○○信託或委任乙○○經
    營原告公司之關係。設令乙○○確以向甲○○借得之款項，
    收購其餘股東之股份並經營原告公司，甲○○也不必然由乙
    ○○個人借款之債權人，轉變為原告公司之「實際所有人」
    。至於乙○○於93年11月12日寄予甲○○之存證信函（見本
    院卷第64頁以下）雖稱：「凱竣公司股東黃錦源、邱火正、
    許文慶和我共同成立創造公司，方認識甲○○，由於股東三
    人的運作，董事長、董事、監察人都沒有甲○○的份，因此
    甲○○心裡 (理)不 平衡，就成立元創鑫和買下創造公司」
    等語，然其後又稱：「我出這麼多錢那有可能不要回公司，
    而簽下借據。對外甲○○宣稱係創造是他的公司，對內對我
    又說是債主。必要時可以就業界，美國買主作證。希望甲○
    ○遵守承諾，7 天內出面處理公司事宜」等語。核諸情事，
    甲○○縱思以前述91年間借款，向乙○○價購原告公司股份
    ，惟彼等間顯未達成協議，否則無於「7 天內出面處理公司
    事宜」及「委請林永頌律師出面調解（見本院卷第47頁被告
    答辯狀所載）」之必要，上開存證信函尚不足為「甲○○係
    原告公司實際所有人」之證明。況兩造公司均為獨立於其股
    東個人財產之法人，乙○○與甲○○間債務關係，自不得執
    為影響公司權利之依據。被告所為抗辯，均非有據。
六、按買受人對於出賣人，有交付約定價金及受領標的物之義務
    ，為民法第367 所明定。查被告向原告購買塑膠產品，計積
    欠1,811,517 元貨款未付，則原告本於買賣關係提起本訴，
    請求被告如數給付，及給付自支付命令送達翌日即94年3 月
    26日起至清償日止按年息百分之五計算之法定遲延利息，要
    無不合，應予准許。
七、兩造陳明願供擔保，聲請宣告假執行及免假執行，核無不合
    ，爰分別酌定相當擔保金額予以准許。
八、本件事證已臻明確，兩造其餘主張及舉證等攻擊防禦方法，
    核於判決結果不生影響，爰不一一論述。
九、據上論結，原告之訴為有理由。依民事訴訟法第78條、第
    390條第2項、第392條第2項，判決如主文。
中　　華　　民　　國　　94　　年　　6 　　月　　30　　日
                  民事第二庭  法  官  陳介源
以上正本證明與原本無異。
如對本判決上訴須於判決送達後20日內向本院提出上訴狀。
中　　華　　民　　國　　94　　年　　7 　　月　　5 　　日
                              書記官  陳香君
